Inventaris van het archief van H.J. de Koster [levensjaren 1914-1992], 1937-1992
Nationaal Archief, Den Haag
Collectie 576 H.J. de Koster
Koster, de
1937-1992
C23815
3.80 meter; 140 inventarisnummers.
Normale geschreven, getypte en gedrukte documenten, geen bijzondere handschriften.
Nationaal Archief, Den Haag
Henri Johan de Koster
H.J. de Koster (1914-1992) was telg van een Leids ondernemersgeslacht. Vanaf augustus 1940 gaf hij leiding aan de groep 'Peggy' die actief was op het gebied van de militaire spionage. Na de oorlog keerde hij terug naar de meelfabriek 'De Sleutels', waar hij tot 1967 directeur van was. Koster was actief in belangenorganisaties van ondernemers en lid van de VVD. Van 1967 tot 1971 was hij staatssecretaris van Buitenlandse Zaken en van 1971 tot 1973 minister van Defensie. Daarna was hij nog tot 1981 lid van de Tweede en de Eerste Kamer. Het archief bevat informatie over zijn werkzaamheden voor het bedrijfsleven, zijn verzetsactiviteiten en de contacten met de koninklijke familie. Het grootste deel van het archief bevat stukken met betrekking tot zijn politieke activiteiten: correspondentie, toespraken, agenda's, artikelen, stukken betreffende de VVD en andere liberale partijen in Europa. Tevens omvat het stukken over zijn werkzaamheden als staatssecretaris van Buitenlandse Zaken en enige stukken over zijn werkzaamheden als minister van Defensie. Tevens zijn er dossiers over zijn werkzaamheden in het parlement (waaronder de olieboycot van 1973, de Lockheedaffaire, de affaire-Aantjes en het oorlogsverleden van Luns). Ook zijn er stukken betreffende zijn werkzaamheden als voorzitter van de Raadgevende Vergadering van de Raad van Europa en het bijwonen van de Bilderbergconferentie.
Archiefvorming
Geschiedenis van de archiefvormer
Levensloop H.J. de Koster
Henri Johan de Koster werd geboren te Leiden op 5 november 1914 als zoon van Arie de Koster en Johanna Sijthoff.
Na zijn middelbare schoolopleiding studeerde hij economie te Amsterdam, Londen en New York. In 1937 trad hij in dienst van de, door zijn grootvader opgerichte, N.V. Meelfabriek "De Sleutels v/h de Koster en Co." te Leiden. In 1939 werkte hij een half jaar bij de Wetenschappelijke Afdeling van de Kamer van Koophandel te Rotterdam.
Gedurende de Duitse bezetting was hij aktief in het verzet als leider van de groep "Peggy", die zich bezig hield met militaire spionage. Na de bevrijding werd hij hiervoor gedecoreerd met de Bronzen Leeuw. Na in de jaren 1945-1946 werkzaam te zijn geweest als plaatsvervangend Regeringscommissaris van het "Netherlands Food Purchasing Bureau" te New York, keerde hij weer terug naar "De Sleutels" waar hij tot 1 januari 1967 directeur bleef.
Daarnaast vervulde hij tal van functies in belangenorganisaties, in de eerste plaats op het gebied van de meelfabrikage maar later ook in overkoepelende werkgevers- en industriële verenigingen. Zo was hij in de jaren 1952-1967 voorzitter van de Nederlandse en van de Internationale Verenigingen van Meelfabrikanten en van 1961 tot 1967 voorzitter van het Verbond van Nederlandse Werkgevers en van de Raad van Nederlandse Werkgeversverbonden.
In 1966 stelde hij zich kandidaat voor de Tweede Kamer voor de Volkspartij voor Vrijheid en Democratie. Enkele maanden na zijn verkiezing volgde zijn benoeming tot staatssecretaris van Buitenlandse Zaken in het Kabinet De Jong. In deze functie heeft hij zich met name ingespannen voor de bevordering van de Europese integratie en de toetreding tot de Europese Gemeenschappen van o.a. Groot-Brittannië. Bij de formatie van het Kabinet Biesheuvel in 1971 werd hem het ministerie van Defensie toebedeeld. Na de voortijdige val van deze regering vervulde hij vanaf 1973 het lidmaatschap van de Tweede Kamer, dat hij in de periode 1977-1981 verruilde voor dat van de Eerste Kamer. In beide Kamers hield hij zich vooral met buitenlandse en defensie-aangelegenheden bezig. In 1978 werd hij gekozen tot voorzitter van de Raadgevende Assemblee van de Raad van Europa. In deze functie, die hij tot 1981 bekleedde, maakte vele buitenlandse reizen. Binnen zijn eigen politieke partij, de V.V.D., was hij lid van het dagelijks bestuur en penningmeester. Zijn politieke carrière sloot hij in de jaren 1980-1985 af met het ambt van Staatsraad in buitengewone dienst.
In de periode daarna had cultuur zijn belangstelling, wat tot uitdrukking kwam in zijn voorzitterschap van Europa Nostra, een federatie van Europese verenigingen voor monumentenbehoud.
H.J. de Koster overleed op 24 november 1992 te Wassenaar.
Geschiedenis van het archiefbeheer
Het archief werd in 1993 door zijn weduwe, G. de Koster-Burgersdijk, aan het Algemeen Rijksarchief in bewaring gegeven.
Inbewaringgeving van een particulier archief, niet in eigendom verkregen
Inhoud en structuur van het archief
MAISAO-WOTAP; 2.21
Inhoud
De door H.J. de Koster nagelaten archivalia betreffen in hoofdzaak zijn politieke aktiviteiten. Met name zijn ijveren voor Europese integratie als staatssecretaris van Buitenlandse Zaken en zijn optreden als als voorzitter van de Assemblee van de Raad van Europa zijn goed gedocumenteerd. Uit de stukken blijken ook zijn vele contacten met personen in de internationale politiek en het bedrijfsleven.
Ordening van het archief
Blijkens aantekeningen op diverse mappen en stukken in zijn hand heeft H.J. de Koster zich in de laatste jaren van zijn leven bezig gehouden met de ordening van zijn archief; deze notities geven vaak bijzonderheden over het verloop en de achtergronden van verschillende gebeurtenissen.
Aanwijzingen voor de gebruiker
Openbaarheidsbeperkingen
Deels openbaar, deels beperkt openbaar (A). Publicaties waarin gegevens uit de betreffende inv.nrs. worden gebruikt moeten ter goedkeuring aan de directeur Nationaal Archief worden voorgelegd.
Materiële beperkingen
Aanvraaginstructie
Openbare archiefstukken kunnen online worden aangevraagd en gereserveerd. U kunt dit ook via de terminals in de studiezaal van het Nationaal Archief doen. Om te kunnen reserveren dient u de volgende stappen te volgen:
U maakt een profiel aan op www.gahetna.nl, en logt vervolgens in
Via de archiefinventaris (alleen de beschrijvingen met rode nummers) selecteert u het gewenste archiefstuk door op de knop 'Reserveren' te klikken
In het volgende scherm geeft u aan op welke dag u het archiefstuk wilt inzien
Indien u zich bevindt in de studiezaal en een tafelnummer heeft ontvangen kunt u dit nummer vermelden. Als u geen tafelnummer heeft kunt u tafelnummer 777 laten staan
Vervolgens bevestigt u uw reservering door deze te versturen.
Verwant materiaal
Beschikbaarheid van kopieën
Beschrijving van de series en archiefbestanddelen
- ALGEMEEN, I
  - Briefwisseling., 1959-1992; 1-5; 5 pakken
    - 1959-1967, 1
    - 1967-1971, 2
    - 1971-1974, 3
    - 1975-1977, 4
    - 1978-1992, 5
  - Bureau-agenda's., 1967-1971, 1973, 1980-1981; 6-13; 8 delen
    - 1967, 6
    - 1968, 7
    - 1969, 8
    - 1970, 9
    - 1971, 10
    - 1973, 11
    - 1980, 12
    - 1981, 13
- BIJZONDER, II
  - Aktiviteiten op sportgebied., A
    - Stukken betreffende zijn lidmaatschap van de Leidsche Mixed Hockey Club., 1937, 1957, 1967, 1977 en z.d.; 14; 1 omslag
    - Stukken betreffende zijn lidmaatschap van de Leidsche Lawn Tennis Club, later de Oegstgeester Lawn Tennis Club., 1937, 1947, 1986; 15; 1 omslag
    - "Logboek van den achtsten Elfstedentocht per schaats", gedrukt, met aantekening over de resultaten van het wereldkampioenschap schaatsen in Oslo in 1972., 1942, 1972; 16; 1 katern en 1 stuk
    - Stukken betreffende zijn lidmaatschap van de Noordwijksche Golf Club en zijn voorzitterschap van de Haagsche Golf & Country Club., 1950, 1977-1984, 1989 en z.d.; 17; 1 omslag
    - Programmaboekje van de VIe Olympische Winterspelen in Noorwegen, gedrukt., 1952; 18; 1 katern
  - Aktiviteiten in het bedrijfsleven, B
    - Nota betreffende de gevolgen voor de haven van Rotterdam van de aanleg van het z.g. "Hansakanaal" tussen het Ruhrgebied en de Duitse kust, door hem opgesteld tijdens zijn werkzaamheid bij de Kamer van Koophandel en Fabrieken voor Rotterdam., 1939; 19; 1 stuk
    - Teksten van toespraken, artikelen en interviews, met bijgevoegde krantenknipsels en verdere bijlagen., 1954-1967 en z.d.; 20-21; 3 pakken
      - 1954-1960, 20
      - 1961-1963, 21
    - 1964-1967, 22
    - Stukken ontvangen en opgemaakt als voorzitter van de Union des Industries de la Communauté Européenne (U.N.I.C.E.)., 1963, 1965-1967 en z.d.; 23-24; 2 omslagen
      - Stukken betreffende zijn bezoek aan Japan. 1963, 23
      - Ingekomen en minuten van uitgaande stukken. 1963, 1965-1967 en z.d., 24
    - Stukken betreffende zijn bezoek aan Turkije als lid van een delegatie van het Business and Industry Advisory Committee to O.E.C.D. (B.I.A.C.) ter bevordering van particuliere investeringen in dat land., 1966-1967; 25; 1 omslag
      H.J. de Koster was vice-voorzitter van B.I.A.C.
    - Stukken ontvangen en opgemaakt als lid van diverse adviesorganen van de Bata Shoe Organisation., 1973-1987, 1989-1990; 26; 1 pak
    - Stukken ontvangen en opgemaakt als commissaris van de N.V. Koninklijke Distilleerderijen Erven Lucas Bols., 1976-1979, 1981-1982, 1986; 27; 1 omslag
  - Aktiviteiten in het verzet tijdens de Tweede Wereldoorlog, C
    - Verslagen van zijn verzetsaktiviteiten, met bijlagen., 1943, 1945-1946, 1949, 1975, 1990 en z.d.; 28; 1 omslag
    - Verslag door ir. F.K.T. Beukema thoe Water van diens verzetsaktiviteiten., 1948; 29; 1 stuk
      In dit verslag worden zijn contacten met H.J. de Koster vermeld.
    - Verslag van J.J. de la Court over leveringen van bloem aan bakkerijen gedurende de oorlog ten behoeve van broodleveranties o.a. aan de illegaliteit., Z.d.; 30; 1 stuk
    - Stukken betreffende het door hem en zijn broer, A.D. de Koster, aangespannen kort geding tegen het dagblad Het Vrije Volk wegens insinuerende opmerkingen in deze krant over hun houding gedurende de oorlog., 1977; 31; 1 omslag
    - Stukken betreffende de toekenning aan hem van het Verzetsherdenkingskruis en zijn bemoeienis met het voordragen van derden voor deze onderscheiding, met bijlage., 1983-1984 en z.d.; 32; 1 omslag
  - Aktiviteiten op politiek gebied, D
    - Algemeen, a)
      - Teksten van door hem gehouden toespraken en geschreven artikelen, met bijlagen., 1966-1978 en z.d.; 33-37; 5 pakken
        - 1966-1970, 33
        - 1971-1978, 34
        - Z.d. (ca. 1967-1971), 35
        - Z.d. (ca. 1971-1974), 36
        - Z.d. (ca. 1974-1978), 37
      - Krantenknipsels betreffende zijn politiek optreden., 1966-1978, 1980 en z.d.; 38; 1 pak
    - Staatssecretaris van Buitenlandse Zaken (1967-1971), b)
      - Stukken betreffende de formatie van het Kabinet De Jong., 1967; 39; 1 omslag
      - Ingekomen gelukwensen bij zijn benoeming tot staatssecretaris., 1967; 40; 1 omslag
      - Stukken betreffende zijn taakomschrijving en de regeling van de competentie van de staatsecretaris en de minister van Buitenlandse Zaken., 1967, 1969; 41; 1 omslag
      - Stukken betreffende vergaderingen van de ministers van Buitenlandse Zaken van de lidstaten van de West-Europese Unie., 1967, 1971; 42; 1 pak
      - "Weekberichten", rapporten over internationale politieke en diplomatieke ontwikkelingen, voor intern gebruik samengesteld door het ministerie van Buitenlandse Zaken., 1967-1968, 1970-1971; 43; 1 omslag
        Incompleet.
      - Stukken betreffende de aanbieding van geloofsbrieven door buitenlandse ambassadeurs, met bijgevoegde geloofsbrieven en een terugroepingsbrief van de ambassadeurs van Israël, Cyprus, Saoedie-Arabië en Japan., 1967-1970 en z.d.; 44; 1 omslag
      - Stukken betreffende de onderhandelingen over de toetreding van Groot-Brittannië, Ierland, Noorwegen en Denemarken tot de Europese Economische Gemeenschap, met retroactum uit 1962., 1967-1971; 45-47; 3 pakken
        - 1967 - 1970 september, 45
        - 1970 oktober - 1971 mei, 46
        - 1971 juni - oktober, 47
      - Stukken betreffende de ontvangst van buitenlandse staatshoofden en ministers en inzake andere protocolaire evenementen in eigen land., 1967-1971; 48; 1 pak
      - Stukken betreffende zijn diverse reizen naar het buitenland., 1967-1971 en z.d.; 49; 1 pak
      - Ingekomen en verzonden memoranda, codetelegrammen, telexberichten en afschriften inzake diverse onderwerpen, met aantekeningen., 1967-1971 en z.d.; 50; 1 pak
      - Stukken betreffende de betrekkingen tussen de landen van de N.A.V.O. en van het communistisch blok en inzake de verhouding tussen de Verenigde Staten en Europa., 1967-1971 en z.d.; 51; 1 omslag
      - Geloofsbrief voor hem als onderhandelaar met verschillende Europese landen om te komen tot een verdrag voor de wederzijdse erkenning van verenigingen op zedelijke grondslag., 1968; 52; 1 stuk
      - Stukken betreffende de inval van troepen van het Warchau-pact in Tsjechoslowakije., 1968; 53; 1 omslag
      - Ontwerp-teksten voor de opstelling van de Troonrede., 1968; 54; 1 omslag
      - Stukken betreffende de herziening van de luchtvaartovereenkomst tussen Nederland en Canada., 1968-1969; 55; 1 omslag
      - Stukken betreffende het verblijf van H.K.H. Prinses Christina in Canada., 1968-1970; 56; 1 omslag
      - Stukken betreffende de onlusten in Frankrijk, het aftreden van president De Gaulle en diens overlijden., 1968-1970; 57; 1 omslag
      - Stukken betreffende de betrekkingen tussen Nederland en de Organisatie voor Economische Samenwerking en Ontwikkeling., 1968-1970; 58; 1 omslag
      - Stukken betreffende het streven naar een economische en monetaire unie tussen de E.E.G.-lidstaten en de ontwikkeling van de politieke samenwerking van deze landen., 1968-1971 en z.d.; 59; 1 pak
      - Stukken betreffende de behandeling van de begroting van het ministerie van Buitenlandse Zaken in de Staten-Generaal., 1968-1971 en z.d.; 60; 1 omslag
      - Stukken betreffende de topconferentie van staatshoofden en regeringsleiders van de Europese Economische Gemeenschap te 's-Gravenhage, met retroacta uit de jaren 1967-1968., 1969; 61; 1 pak
      - Stukken betreffende de door hem voorgezeten marathonvergadering van de ministerraad van de E.E.G. en inzake de uitwerking van de daar genomen besluiten., 1969-1970; 62; 1 pak
      - Stukken betreffende de debatten in het Europese Parlement over de begroting voor 1970 en over de uitbreiding van de bevoegdheden van dit Parlement., 1969-1970; 63; 1 omslag
      - Stukken betreffende het personeelsbeleid in de Buitenlandse Dienst., 1969-1970; 64; 1 omslag
      - Voorlopige reisprogramma's van de minister en staatssecretaris van Buitenlandse Zaken., 1969-1971; 65; 1 omslag
      - Stukken betreffende de tijdens zijn bezoek aan Washington gevoerde besprekingen., 1970; 66; 1 omslag
      - Stukken betreffende de gift van Koningin Juliana aan de Wereldraad van Kerken ter bestrijding van de gevolgen van de apartheidspolitiek in Zuid-Afrika., 1971; 67; 1 omslag
      - Stukken betreffende zijn conflict met de Nederlandse Omroep Stichting over het uitzendbeleid van deze organisatie., 1971; 68; 1 omslag
      - Stukken betreffende de bestrijding van piratenzenders., 1971; 69; 1 omslag
    - Minister van Defensie (1971-1973), c)
      - Stukken betreffende de formatie van het Kabinet Biesheuvel., 1971; 70; 1 omslag
      - Stukken betreffende zijn benoeming tot minister, met ingekomen gelukwensen., 1971; 71; 1 omslag
      - Stukken betreffende ontvangsten, bezoeken en andere protocolaire aangelegenheden in binnen- en buitenland., 1971-1973; 72; 1 pak
      - Stukken betreffende de verhouding tussen de landen van de N.A.V.O. en van het communistisch blok., 1971-1973; 73; 1 omslag
      - "Kissinger en Nixon. Enige opmerkingen over Kissingers invloed op de buitenlandse politiek van de Verenigde Staten", nota opgesteld door de hoofdafdeling Onderzoek en Documentatie van het ministerie van Buitenlandse Zaken., 1972; 74; 1 stuk
      - Stukken betreffende het eventueel instellen van een onderzoek naar de rol van minister van Buitenlandse Zaken Luns in het conflict om Nederlands Nieuw-Guinea., 1972-1973; 75; 1 omslag
      - Stukken betreffende de crises die leidden tot de val van het Kabinet Biesheuvel, met bijgevoegde concept-tekst over deze regeringsperiode, waarschijnlijk geschreven door prof. mr. F.J.F.M. Duynstee., 1972-1973, 1978; 76; 1 pak
      - Stukken betreffende de herziening van de organisatie van het ministerie van Defensie en inzake het te voeren defensiebeleid, met bijgevoegde briefwisseling met J.W. Honig over deze kwesties., 1972-1973, 1987-1988; 77; 1 omslag
      - Stukken betreffende een door de journalist Piet Grijs in het weekblad Vrij Nederland gepubliceerd voor hem beledigend artikel., 1973; 78; 1 omslag
      - Dossier, samengesteld door het ministerie van Buitenlandse Zaken, inzake de binnenlandse politieke situatie in Israël en de buitenlandse en de economische politiek van dat land, naar aanleiding van het bezoek van de Isralische minister van Buitenlandse Zaken aan Nederland., Z.d. (1973); 79; 1 omslag
    - Lid van de Tweede en Eerste Kamer der Staten-Generaal (1973-1981), d)
      - Stukken betreffende een vertrouwelijk gesprek tussen leden van de Tweede Kamer fracties van de V.V.D. en de C.H.U. met minister-president Den Uyl en minister van Buitenlandse Zaken Van der Stoel over het Nederlandse beleid ten aanzien van het Midden-Oosten., 1973; 80; 1 omslag
      - Stukken betreffende de verstoring van de betrekkingen tussen Nederland en Iran door de olieboycot en de bezetting van de Iraanse ambassade in Den Haag door demonstranten., 1973-1974; 81; 1 omslag
      - Stukken betreffende diverse onderwerpen behandeld door de vaste commissies voor Buitenlandse Zaken en voor Defensie, met bijgevoegde uitnodigingen, programma's en menu's voor verschillende gelegenheden., 1973-1978; 82; 1 omslag
      - Stukken betreffende de West-Europese defensie en de betrekkingen tussen de landen van de N.A.V.O. en van het communistisch blok., 1973-1978, 1980-1981 en z.d.; 83; 1 pak
      - Stukken betreffende de door minister van Defensie Vredeling in een interview met het weekblad Vrij Nederland gedane uitlatingen., 1974; 84; 1 omslag
      - Aantekeningen van zijn hand over de z.g. "Lockheed-affairë., Z.d. (1976); 85; 1 omslag
      - Stukken betreffende de parlementaire behandeling van de ontwerp-Sanctiewet 1977., 1976-1980; 86; 1 pak
      - Stukken betreffende zijn verhoor door de Commissie van Onderzoek naar het oorlogsverleden van mr. W. Aantjes., 1978-1979; 87; 1 omslag
      - Stukken betreffende zijn betrokkenheid bij de z.g. "Koopsompolis-affairë., 1978-1979; 88; 1 omslag
      - Documentatie over het oorlogsverleden van oud-minister van Buitenlandse Zaken Luns., 1979; 89; 1 omslag
      - Stukken betreffende de inhuldiging van H.M. Koningin Beatrix., 1980; 90; 1 omslag
    - Voorzitter van de Raadgevende Assemblee van de Raad van Europa (1978-1981), e)
      - Stukken betreffende zijn verkiezing en herverkiezing als voorzitter van de Assemblee., 1977-1978, 1980; 91; 1 omslag
      - Stukken betreffende de situatie op het gebied van de mensenrechten en de parlementaire democratie in Turkije., 1977-1982, 1984; 92-93; 2 pakken
        - 1977 - 1981 maart, 92
        - 1981 april - 1982, 1984, 93
      - Stukken betreffende de vervulling van de functies van secretaris-generaal en griffier van de Raad en inzake het budget en de werkwijze van de Assemblee., 1978-1980; 94; 1 omslag
      - Stukken betreffende de bijeenkomsten van voorzitters van Europese Parlementaire Vergaderingen te 's-Gravenhage en Madrid., 1978-1980; 95; 1 omslag
      - Stukken betreffende de betrekkingen tussen de Raad van Europa en de Organisatie voor Economische Samenwerking en Ontwikkeling (O.E.S.O.), met retroactum uit 1962., 1978-1981; 96; 1 omslag
      - Stukken betreffende conflicten over de vertegenwoordiging van de Republiek Cyprus in de Assemblee, Met retroacta uit 1975.; 1978-1981; 97; 1 omslag
      - Stukken betreffende de betrekkingen van de Raad met de Republiek Malta, Met retroactum uit 1976.; 1978-1981; 98; 1 pak
      - Agenda's van zijn afspraken, met bijlagen., 1978-1981; 99; 1 omslag
      - Stukken betreffende de relaties tussen de Assemblee en het Europese Parlement., 1978-1981; 100; 1 pak
      - Ingekomen nieuwjaarswensen van buitenlandse politici, met enkele uitnodigingen en menu's., 1978-1981; 101; 1 omslag
      - Teksten van door hem gehouden redevoeringen en geschreven artikelen., 1978-1981 en z.d.; 102; 1 pak
      - Stukken betreffende door hem afgelegde buitenlandse bezoeken., 1978-1981 en z.d.; 103-107; 3 omslagen, 2 stukken en 1 pak
        - "Het tronen van een Paus", verslag van de door hem bijgewoonde intronisatie van Paus Johannes Paulus II en van zijn bij die gelegenheid gevoerde gesprek met minister-president Van Agt over de Nederlandse politiek, met bijlage. 1978, 103; 2 stukken
        - Stukken betreffende de toetreding van Liechtenstein tot de Raad van Europa en zijn bezoek aan dat vorstendom. 1978-1979 en z.d., Met retroacta uit de jaren 1976-1977; 104
        - Stukken betreffende zijn reis naar Japan en de Chinese Volksrepubliek. 1978-1979 en z.d., 105
        - Stukken betreffende reizen naar Finland, Frankrijk, Noorwegen, Zweden (mini-sessie), Griekenland, Verenigde Staten, Portugal, België, Oostenrijk, Zwitserland, Spanje (mini-sessie), Denemarken, Canada en IJsland. 1978-1981, 106; 1 pak
        - Stukken betreffende zijn bezoek aan Groot-Brittannië. 1980, 107
      - Ingekomen nota's, door de Raad uitgegeven perscommuniqué's en vergaderstukken van het Comité van ministers, met bijlagen., 1978-1981 en z.d.; 108; 1 omslag
      - Stukken betreffende de bemoeienis van de Raad met het Israëlisch-Arabisch conflict., 1979-1980 en z.d.; 109; 1 omslag
      - Stukken betreffende door hem en door de Assemblee officieel ontvangen personen., 1979-1981; 110-113; 4 omslagen
        - Stukken betreffende de ontvangst van de Oostenrijkse minister van Buitenlandse Zaken, de Lord Chancellor van Groot-Brittannië, de Zweedse minister van Handel, de Westduitse Bondskanselier en inzake de voorbereiding van het bezoek van Paus Johannes Paulus II. 1979-1980, 110
        - Stukken betreffende de ontvangst van de minister-president en de minister van Justitie van Frankrijk. 1979-1980, 111
        - Stukken betreffende de ontvangst van de minister van Buitenlandse Zaken van de Volksrepubliek China. 1979-1980, 112
        - Stukken betreffende de ontvangst van Koning Juan Carlos en Koningin Sophia van Spanje en inzake de steunbetuiging van de Raad aan deze vorst bij de poging tot staatsgreep door luitenant-kolonel Tejero. 1979, 1981, 113
      - Stukken betreffende zijn aftreden als voorzitter van de Assemblee, met stukken ontvangen als oud-voorzitter., 1981, 1987, 1989; 114; 1 omslag
    - Overige politieke aktiviteiten, f)
      - Stukken betreffende de door hem bijgewoonde Bilderbergconferenties., 1964-1972, 1974, en z.d.; 115; 1 pak
      - Stukken betreffende zijn aktiviteiten binnen de Volkspartij voor Vrijheid en Democratie (V.V.D.)., 1966-1967, 1970-1974, 1976-1982 en z.d.; 116-119; 3 omslagen en 1 pak
        - Stukken betreffende zijn kandidaatstelling voor de verkiezing van de Tweede en Eerste Kamer en het behaalde aantal stemmen, met bijlagen. 1966-1967, 1970-1974, 1977 en z.d., 116
          Zie voor de teksten van zijn spreekbeurten inventarisnummer 33-37.
        - Stukken betreffende het door de V.V.D.-afdeling Amsterdam georganiseerde congres over "Europa tussen Oost en West". 1970 en z.d., 117
          H.J. de Koster trad als voorzitter van dit congres op.
        - Stukken betreffende de pogingen van de Democraten '66 en de Politieke Partij Radicalen (P.P.R.) om tijdens de verkiezingscampagne voor het Lagerhuis contacten te leggen met de Britse Liberale Partij. 1974, 118
        - Stukken ontvangen en opgemaakt als lid van het dagelijks bestuur en penningmeester van de V.V.D. 1976-1982, 119; 1 pak